【裁判字號】    89,上易,613
【裁判日期】    900328
【裁判案由】    給付信用卡簽帳款
【裁判全文】
臺灣高等法院民事判決  八十九年度上易字第六一三號
      上  訴  人    上海商業儲蓄銀行股份有限公司
      法定代理人    榮鴻慶
                    蔡誌卿
      被上訴人      小芬珠寶有限公司
      法定代理人    林秀芬
      複  代理人    黃蘇滿
右當事人間請求給付信用卡簽帳款事件，上訴人對於中華民國八十九年九月二十日臺
灣臺北地方法院八十九年度訴字第三一五八號第一審判決提起上訴，本院判決如左：
    主    文
原判決廢棄。
被上訴人在第一審之訴及假執行之聲請駁回。
第一、二審訴訟費用由被上訴人負擔。
    事    實
甲、上訴人方面：
  壹、聲明：
    一、原判決廢棄。
    二、被上訴人在第一審之訴及假執行之聲請駁回。
    三、第一、二審訴訟費用由被上訴人負擔。
  貳、陳述：除與原判決記載相同者，茲引用之外，補稱略以：
    一、依兩造所約定之「接受信用卡之程序說明」可知，特約商店處理信用卡交易
        之第一步驟係檢查信用卡之防偽特徵、第三步驟是索取授權號碼、第四步驟
        是核對信用卡背面之簽名與簽帳單上簽名是否相符，特約商店漏未注意任一
        步驟，皆構成違約。本件被上訴人不得以系爭簽帳交易已取得授權號碼即謂
        已盡其辨識信用卡真偽及處理簽帳交易之義務，其必須履行合約所定之其他
        義務始得向發卡銀行或收單機構請求付款。
    二、系爭VISA國際信用卡特殊之防偽標記，於正面有效期後面之「Ｖ」型凸字（
        MasterCard為「ＭＣ」型凸字）應係向右傾斜四十五度，卡片正面之持卡人
        英文姓名拼音凸字應係整齊一致、大小均等排列，此於雙方約定之接受信用
        卡的程序中業已圖示及文字詳為說明，且為一般肉眼所得辨識，被上訴人所
        據以請款之系爭簽帳單影本上並不具上述各該真卡之特徵，顯係被上訴人於
        接受信用卡交易時疏於注意，所招致之交易損失自應由被上訴人自行負責，
        斷無由上訴人承擔之理。
    三、依兩造簽訂之「信用卡特約商店使用手冊」規定，特約商店於進行簽帳交易
        時，端末機螢幕上若顯示「DECLINE」之訊息，即應拒絕該信用卡所為之任
        何交易，並連絡發卡銀行（即上訴人）。此乃基於信用卡交易危險控制之必
        然結果，亦為被上訴人所是認。本件持卡人徐新寧卡號0000000000000000，
        於民國（下同）八十九年四月二十日被上訴人之商店內，曾刷卡新台幣（下
        同）十六萬八千元，經出現「DECLINE」之訊息後，相隔不到一分鐘即再以
        同一卡片刷六萬八千元而取得授權號碼，此簽帳交易係利用降刷金額之方式
        取得授權，被上訴人未向上訴人聯絡而以此方式完成簽帳交易，依上開約定
        ，被上訴人就此簽帳交易之處理即屬違約，上訴人依約即可拒絕付款。
    四、信用卡聯合處理中心及發卡銀行依規定須審核各持卡人信用狀況後，始核定
        不同之每月、每日、每次刷卡之最高消費額，並立有禁止拆帳之規定，以作
        為風險管制之措施。系爭卡號0000000000000000之持卡人於八十九年四月廿
        一日十四時三十二分二十一秒於被上訴人之商店，曾刷卡九萬零二百四十元
        ，於同日十四時三十七分五秒再刷卡十三萬零六百三十五元，此二筆交易之
        時間僅間隔五分鐘而已，除消費時間具有密集性外，被上訴人亦自承此二筆
        簽帳交易係持卡人為購買同一只戒指所為之消費，可知此二筆簽帳交易係持
        卡人為購買同一商品即同一筆交易所為之消費行為，被上訴人自當取消前筆
        交易，改以總價二十二萬零八百七十五元〔即90,240+130,635=220,875元〕
        重新向上訴人取得授權號碼以一筆簽帳單完成交易，被上訴人捨此不為仍以
        二張簽帳單取得不同之授權號碼完成之，其意在規避最高消費額之限制，顯
        然違約。
    五、發卡機構與持卡人之法律關係，實務上認為係委任契約。系爭之信用卡皆為
        外國卡，經上訴人向各該國外發卡銀行函詢回覆之結果，發行銀卡皆回函確
        認系爭簽帳單上持卡人之姓名並非真正持卡人之姓名，基此可知系爭信用卡
        真正之持卡人並未簽名於系爭簽帳單上，則上訴人就系爭簽帳款自無付款之
        義務。
乙、被上訴人方面：
  壹、聲明：上訴駁回。
  貳、陳述：除與原判決記載相同者，予以引用外，補稱：
    一、被上訴人於進行系爭信用卡簽帳交易時，已依上訴人提供之「辨別信用卡真
        偽之步驟」，進行信用卡真偽之辨識，系爭簽帳交易之信用卡均符合真卡之
        特徵，被上訴人透過刷卡設備與上訴人之電腦連線，獲得授權號碼，准許持
        卡人刷卡簽帳，並核對信用卡簽名欄之簽名與簽帳單上之簽名一致，才完成
        交易，上訴人無由拒絕付款。
    二、上訴人所製發供特約商店遵循之接受信用卡的程序及特約商店辨認信用卡真
        偽之方法中，並無上訴人所稱「正面持卡人英文姓名拼音凸字應係整齊一致
        、大小相等之排列」之記載。上訴人更未曾告知被上訴人信用卡上英文字母
        、數字之字體、大小應為如何才是真卡。又製作簽帳單之刷卡機，會因使用
        者施力大小之不同，而使簽帳單上印錄之文字、數字，出現大小、厚度、粗
        細不同之現象，不得僅執簽帳單上之文字大小粗細略有差別，即斷言為偽卡
        。上訴人並未課與被上訴人審查字體大小粗細之義務，被上訴人已依照上訴
        人提供之辨識步驟進行辨別，仍無法以肉眼發現系爭信用卡為偽卡，既然被
        上訴人已經善盡辨識之義務，也取得上訴人審核發給之授權號碼，上訴人仍
        然拒絕付款，即無理由。
    三、依信用卡特約商店使用手冊所定，端末機螢幕顯示「DECLINE」時，特約商
        店須「拒絕交易並聯絡本行」，係指特約商店應拒絕「該筆交易」，非必與
        銀行聯絡，如持卡人仍要求以該信用卡簽帳交易時，特約商店始須與銀行聯
        絡，取得授權號碼。本件訴外人徐新寧持有卡號0000-0000-0000-0000號信
        用卡於刷十六萬八千元時，出現「DECLINE」訊息，於改刷六萬八千元時，
        卻立即被核發授權碼同意簽帳，上訴人執詞「DECLINE」除拒絕交易外，尚
        須聯絡授權中心，顯無可採。
    四、兩造間合約第三條第三項禁止拆帳單之規定，乃在防止小金額拆帳刷卡，規
        避信用額度審核之風險，但系爭信用卡持卡人張茗悱先後二次於被上訴人之
        商店選購珠寶，因看中兩只戒指，嗣決定其一而刷卡，但嗣後又改變心意，
        改買另外一只，被上訴人之店員應其要求，再補刷差價十三萬零六百三十五
        元，被上訴人係立於服務客戶之立場，非故意利用小金額刷卡拆帳，規避信
        用額度審核，上訴人執此拒絕付款，實無理由。目前發卡銀行為賺取手續費
        ，大肆鼓勵持卡人「三十元也要刷卡」，特約商店於同日對於同一卡號之持
        卡人進行多筆交易，所在多有，倘發卡銀行援引前述規定而拒絕付款，顯不
        合理。
    五、由於一般信用卡持卡人向發卡銀行申請信用卡時所填具之姓名、基本資料、
        簽名式樣等只留存於發卡銀行，特約商店無從知悉，因此，特約商店接受信
        用卡交易時，除了依照銀行所提供之步驟、程序，以肉眼辨認是否具備真卡
        之各項特徵，並使用端末機與授權中心連線取得授權號碼外，僅能依信用卡
        背面之簽名與簽帳單之簽名是否一致，來判斷是否為持卡人之簽名，無法得
        知持卡人之真正姓名為何。既然被上訴人已依上訴人規定之步驟、程序，辨
        識信用卡真偽、取得上訴人之授權號碼，並審核信用卡背面簽名欄之簽名與
        簽帳單上之簽名一致，即完成交易，上訴人即應依約付款，不得事後執信用
        卡之真正持卡人未簽名而拒絕付款。
    理    由
一、被上訴人主張：伊經營珠寶之銷售業務，為合作辦理信用卡簽帳業務，於八十六
    年十一月十一日與上訴人簽訂信用卡特約商店合約書（下稱合約書）由伊以接受
    信用卡持卡人簽帳方式銷售商品或提供服務，上訴人則負責為伊處理因信用卡簽
    帳所發生之帳款收付事宜。訴外人徐新寧、張嘉峰及陳永吉三人於八十九年四月
    二十日傍晚至伊公司分別以信用卡簽帳方式購買鑽戒，其信用卡卡號、交易時間
    及金額均詳如附表所示；另於八十九年四月二十一日下午，訴外人張茗悱持附表
    編號五所示之信用卡先購買九萬零二百四十元之鑽戒，刷卡交易完成後，張茗悱
    看中另一只價目二十二萬零八百七十五元之鑽戒，進而改變心意，退還原先購買
    之之鑽戒，改為購買價值二十二萬零八百七十五元之鑽石戒子，再以同一信用卡
    補刷差價十三萬零六百三十五元，以上交易共計五十一萬零七百七十八元（已扣
    除百分之二．五之手續費）均依照合約書之約定，使用刷卡設備與上訴人之電腦
    連線、刷卡，經上訴人逐筆審核同意交易並核發授權號碼後，伊再將POS端末機
    所顯示之授權號碼抄於信用卡簽帳單上，交給卡持有人簽名，並逕核對簽帳單上
    之簽名與信用卡背面之簽名相符後，始完成交易。詎事後上訴人竟以該六筆交易
    所使用之信用卡疑係偽造為由，拒絕支付伊簽帳款，並於八十九年五月二十四日
    以該行「業務關係」為由，片面終止雙方之信用卡特約商店合約書及一切往來事
    項，並收回刷卡設備及相關用品等情，爰依合約書之約定，求為命上訴人如數給
    付並加付法定遲延利息之判決。
    上訴人則以：被上訴人對於系爭之各筆消費，於刷卡時雖業已取得授權號碼，但
    因現社會以偽造、變造之信用卡詐取金錢之情形日多，故特約商店於予消費者以
    信用卡簽帳消費時，仍應注意核對該信用卡上之數字、英文字母之大、小、粗、
    細是否與真卡相符，以確實查明是否非偽卡才予簽帳消費，若不予查明，自應負
    擔該風險，故契約明定，如發現簽帳單所使用之信用卡，經發現係偽造或變造者
    ，其即不負付款之責，茲系爭簽帳單所使用之信用卡，依該簽帳單所顯示之數字
    大、小及英文字母之大、小、粗、細與真卡不符，顯係偽卡，故其自不應負付款
    之責等語，資為抗辯。
二、被上訴人主張：兩造於八十六年十一月十一日簽訂合約書，由伊以接受信用卡持
    卡人簽帳方式銷售商品或提供服務，上訴人則負責為伊處理因信用卡簽帳所發生
    之帳款收付事宜。訴外人徐新寧、張嘉峰及陳永吉三人於八十九年四月二十日傍
    晚、張茗悱於同年月二十一日下午，以附表所示信用卡簽帳方式向被上訴人購買
    鑽戒，共計五十一萬零七百七十八元之事實，業據提出合約書乙份、簽帳單及統
    一發票各六件為證，上訴人對該證物之真正固不爭執，惟辯稱依該簽帳單所顯示
    之信用卡數字大、小及英文字母之大、小、粗、細與真卡不符，顯係偽卡，被上
    訴人未依約查明，故其自不應負付款之責等語。經查：
  (一)兩造間所簽訂合約書開宗明義約定「茲為合作辦理信用卡簽帳業務，由乙方（即
    被上訴人）以接受信用卡持卡人簽帳方式支銷售商品或提供服務，甲方（即上訴
    人）負責為乙方處理因信用卡人簽帳所發生之帳款收、付事宜。」另第一條第一
    款約定「信用卡：指依據國內或國際信用卡組織（以下簡稱信用卡組織）合法授
    權之發卡機構所發行之信用卡。依本約乙方得受理簽帳之信用卡為聯合信用卡、
    威士卡（VISA）、萬事達卡（MasterCard）。．．．」第二條第二項約定「乙方
    於接受信用卡交易時，應審慎辨識該卡之真偽及有效、確認持卡人為本人，查該
    卡號是否列載於黑名單等，如有任何疑慮，應即停止交易並與甲方連絡。」第七
    條第四項約定「．．．如有因乙方未遵守或本約或作業手冊處理之簽帳交易，甲
    方不負支付該筆交易金額之義務．．．」第八條第十款約定「乙方用以完成交易
    之信用卡，經認定或疑其為偽造、變造、已逾有效期限、尚未、或已列入黑名單
    或其他之停用通知上者，甲方不負付款之責．．．」，故上訴人僅對上訴人或與
    上訴人有合作關係之發卡機構所發行之真實、有效之信用卡持卡人所簽帳消費之
    金額負付款之責任。準此，上訴人於持卡人簽帳消費時，有依作業手冊及相關約
    定，核對持卡人簽帳之信用卡以辨別其真偽及是否有效之義務，否則上訴人對不
    符合上開規定之組織所發行之信用卡持卡人所為之消費金額，縱其消費為真實，
    上訴人亦無付款之義務。
  (二)被上訴人雖主張上開約定顯失公平，依法無效等語。惟查在信用卡交易時，上訴
    人並未在場，僅特約商店可再次檢查信用卡之基本防偽記號、簽帳單上簽名與信
    用卡上既有之簽名或持卡人留存之簽名記錄是否相符，甚且可查詢是否持卡人為
    真正之信用卡申請人，以之決定接受該筆信用卡消費。上開約定係課以特約商店
    負有防阻持偽造信用卡消費、冒用他人名義之消費或持用他人信用卡消費等之義
    務，是基於將風險分配於支付最少成本即可防阻風險發生之人，以達成契約最高
    經濟效率之目的。故兩造間約定，上訴人僅支付真卡交易之簽帳款項，對偽卡交
    易之損失完全歸由被上訴人負責之規定，即屬合理之約定，並無顯失公平之情事
    ，仍屬有效。
  (三)依上訴人「信用卡特約商店使用手冊」之記載，「接受信用卡的程序」為：步驟
    一、檢查信用卡的防偽特徵：VISA卡為銀行驗證碼與凸字卡號前四位號碼相同
    飛行鴿圖形之雷射防偽標誌凸字卡號有效日期VISA卡獨特「V」型凸字
    ；MASTERCARD卡為雙聯地球圖型之雷射防偽標誌凸字卡號有效日期
    MASTERCARD卡獨特「MC」型凸字。步驟二、確定卡片是否可以有效使用˙˙˙。
    步驟三、終端機將顯示下列其中一個訊息：拒絕：請將卡片交還持卡人；聯絡授
    權中心．．．；沒收．．．；核准．．．。步驟四、核對簽名單。步驟五、將信
    用卡交還持卡人（見原審卷第三九、八五、一三六、一三七頁）。而兩造簽訂合
    約書多年，被上訴人曾利用刷卡機接受顧客刷卡消費，並多次向上訴人請款，自
    已熟諳接受信用卡刷卡消費之程序。然查附表所示之簽帳單中有效日期部分僅有
    終止日而無起算日之記載，其數字大小不同，此與被上訴人與所提出之原證五、
    六及上訴人所提出之被證一、二之被上訴人公司之前的真卡簽帳單上，均載有有
    效日期之起算日及終止日，其數字大小相同之情形，顯然有異；又附表編號二、
    三、四皆為VISA國際卡，其上之防偽標記為有效期限後有向右傾斜四十五度之「
    Ｖ」型字體，而依被上訴人請款之簽帳單影本所示（見原審卷第一五、一六、一
    八頁），其上所印錄之「Ｖ」型標記與被上訴人前所接受之VISA國際真卡簽帳單
    上印錄之「Ｖ」型標記明顯不同（見原審卷第六九至七一頁），系爭簽帳單上之
    「Ｖ」型標記字體之厚度較細，且如係真卡，其上持卡人之英文姓名字母拼音應
    大小相同、整齊排列，而系爭簽帳單影本上持卡人之英文姓名字母拼音卻大小不
    同，此以肉眼即可加以辨識，另附表編號一、五、六為Mastercard國際卡，依被
    上訴人所提出之簽帳單影本所示，雖於其上有「MC」之防偽之字樣，惟與被上訴
    人之前所接受Mastercard國際卡真卡所印錄於簽帳單上之圖形亦明顯不同（見原
    審卷第七二頁），而其上之持卡人英文姓名字母亦有大小不等之情形，且其中附
    表編號二張嘉峰之簽帳單（VISA卡）上之英文姓氏「CEN」明顯與其中文姓氏不
    同，亦與其同時使用之編號一之簽帳單（Mastercard卡）上之英文姓氏不同，以
    肉眼即可辨識係為偽卡，被上訴人卻未注意仍接受系爭偽卡交易，若非具有故意
    即明顯有重大之過失。故被上訴人就系爭簽帳交易因未善盡辨識信用卡真偽之義
    務，已違反合約書第二條第二項之規定，則就此違約之簽帳款，上訴人依合約書
    第七條第四項之規定即不負付款之義務。
  (四)被上訴人雖主張：上訴人所製發之接受信用卡的程序及特約商店辨認信用卡真偽
    之方法中，並無「正面持卡人英文姓名拼音凸字應係整齊一致、大小相等之排列
    」之記載。上訴人亦未曾告知被上訴人信用卡上英文字母、數字之字體、大小應
    為如何才是真卡。又製作簽帳單之刷卡機，會因使用者施力大小之不同，而使簽
    帳單上印錄之文字、數字，出現大小、厚度、粗細不同之現象，不得僅執簽帳單
    上之文字大小粗細略有差別，即斷言為偽卡。上訴人並未課與被上訴人審查字體
    大小粗細之義務，被上訴人已依照上訴人提供之辨識步驟進行辨別，仍無法以肉
    眼發現系爭信用卡為偽卡，已經善盡辨識之義務，也取得上訴人審核發給之授權
    號碼，自無過失可言等語。然查信用卡正面上持卡人英文姓名拼音凸字，乃係用
    以辨識持卡人身份之最簡易及最直接之部分，其凸字應係整齊一致、大小均等之
    排列，此乃檢視信用卡真偽時所應一併注意之事項，此猶如通流於市面上鈔票，
    縱使中央銀行除以媒體教導民眾基本真鈔之防偽檢查外，未明示真鈔上、文字、
    數字之大小及粗細之區別，惟民眾由其版面製作之整齊、一致性，亦可加以判斷
    其真偽，故民眾如因怠於檢查而接受偽鈔，該損失亦僅能由收受之民眾自行承擔
    ，斷無由發行真鈔之中央銀行負責之理。而信用卡於實務上又稱之為「塑膠貨幣
    」，被上訴人於接受信用卡交易時，亦應作相同解釋，不得因上訴人所製發之接
    受信用卡的程序及特約商店辨認信用卡真偽之方法中，無「正面持卡人英文姓名
    拼音凸字應係整齊一致、大小相等之排列」之記載，而減輕其檢查信用卡真偽之
    義務。
  (五)至於特約商店辦理授權報備取得授權號碼，乃特約商店依作業手冊所列刷卡步驟
    之一而已，並非付款之憑證，尚不能以此免除特約商店辨識卡片真偽之首要義務
    。至被上訴人於原審所提之原證七簽帳單影本，其上並無消費金額、授權號碼及
    持卡人之簽名、並非為持卡人真實之簽帳交易，而原證八所示之簽帳單其發卡行
    為台灣大來國際信用卡股份有限公司，於國內唯一之收單行為花旗銀行，與本件
    合約書所約定之信用卡為聯合信用卡、威士卡（VISA）、萬事達卡（MasterCard
    ）無關，被上訴人以上述簽帳單中亦有同一張卡片上之英文字母或阿拉伯數字大
    小不盡相同之情形，然其既未證明該筆簽帳交易係已經上訴人確認為真卡而付款
    之簽帳單，其此部分抗辯即非可採。
  (六)又附表編號一至四之四筆簽帳交易係徐新寧、張嘉峰及陳永吉三人一同前去被上
    訴人公司選購珠寶產品，其中編號一、二之交易係張嘉峰以不同之信用卡簽帳，
    前後時間不過四分鐘，而該二張信用卡上之英文姓氏不同，已如前述，被上訴人
    卻未注意仍接受系爭偽卡交易，其後四分鐘，徐新寧再以附表編號三之信用卡刷
    卡十六萬八千元經出現DECLINE後，相隔不到一分鐘即再以該卡刷六萬八千元，
    雖取得授權號碼，惟依兩造所簽訂之信用卡特約商店使用手冊之規定：於進行簽
    帳交易端末機螢幕顯示DECLINE時，特約商店即應拒絕該信用卡交易，並連絡上
    訴人，而不能僅拒絕該經DECLINE之交易而另為其他交易，否則有關特約商店應
    依約操作端末機處理簽帳交易之規定將成具文，且無法防範日益嚴重之偽冒卡犯
    罪交易，被上訴人未遵守合約所定之義務即屬違約，則上訴人依合約書第七條第
    四項之規定即得拒絕支付此筆簽帳款。又附表編號一至四之四筆簽帳交易刷卡時
    間前後僅十一分鐘，如被上訴人處理張嘉峰簽帳時仔細檢查卡上凸字與其中文姓
    氏，或於徐新寧之簽帳交易於出現DECLINE之訊息時，立即依作業程序之規定與
    上訴人聯絡，於當時即可透過與上訴人核對該持卡人之資料而發現係第三人利用
    偽卡所為之詐欺交易，進而防阻其三人以偽冒信用卡完成系爭交易，是本件實係
    因被上訴人怠於履行合約之規定致遭系爭偽冒簽帳款之損失，故無由上訴人承擔
    之理。
  (七)編號五、六之二筆刷卡紀錄，係同一卡號之持卡人於同一營業日內經由同一特約
    商店所簽發簽帳單之同一交易，因於合約書第三條第三項已規定：特約商店就同
    一筆交易不得以兩份  (含)以上之簽帳單完成。被上訴人即應遵守之，是本件縱
    有如被上訴人所稱係持卡人張茗悱退回原先購買之九萬多元戒子，改買較大戒子
    而補刷差價十三萬零六百三十五元之情事，惟為避免違反上述合約書拆帳單禁止
    之規定，被上訴人即應取消前筆九萬零二百四十元之簽帳交易，而以總消費金額
    二十二萬零八百七十五元向被告索取授權號碼而完成交易方屬正確，此拆帳單禁
    止之規定乃係發卡銀行為防止持卡人之信用卡遭冒用，故對每一持卡人皆以設定
    其每日及每月最高簽帳限額之參數作為控管，如信用卡交易超逾持卡人之限額時
    ，於特約商店之端末機即會出現相對應之異常訊息，依約定特約商店即須與發卡
    銀行或收單行連繫並核對持卡人之資料後，經發卡銀行或收單行核准給予授權號
    碼後，商家始得繼續進行該信用卡之簽帳交易，其目的即在防阻偽冒信用卡交易
    之產生，故而，不論被上訴人違反此規定之原因為何，依上述合約書之規定仍不
    得將同一筆交易拆成數筆完成，否則上訴人依約即得拒絕付款。
三、綜上所述，附表所示之六筆交易之信用卡數字大、小及英文字母之大、小、粗、
    細與真卡不符，係偽卡，被上訴人未依合約書及使用手冊之約定，詳細辨明信用
    卡之真偽，且就編號三之交易於前筆交易刷卡被DECLINE時，未依信用卡特約商
    店使用手冊之規定拒絕該信用卡交易，並連絡上訴人；就編號五、六之交易，違
    反合約書拆帳單禁止之規定，上訴人辯稱其自不應負付款之責等語，應可採信。
    從而，被上訴人請求上訴人應給付五十一萬零七百七十八元，及八十九年五月三
    十一日起至清償日止，按年息百分之五計算之利息，為無理由，應予駁回。原審
    為被上訴人勝訴之判決，尚有未洽。上訴意旨指摘原判決不當，求予廢棄改判，
    為有理由，爰廢棄原判決，改判如主文第二項所示。
四、據上論結，本件上訴為有理由，爰判決如主文。
中      華      民      國      九十    年      三      月    二十八    日
                                  民事第三庭
                                      審判長法  官  張  宗  權
                                            法  官  吳  秀  美
                                            法  官  蕭  艿  菁
右正本係照原本作成。
不得上訴。
中      華      民      國      九十    年      三      月    二十九    日
                                            書記官  尤  峰  惠


司法院資訊處製作；財團法人民間司法改革基金會備份。
